臺灣高等法院刑事裁定
110年度聲字第4716號
聲  請  人  臺灣高等檢察署檢察官
受  刑  人  劉俊宜




上列聲請人因受刑人數罪併罰有二裁判以上，聲請定其應執行之
刑（聲請案號：臺灣高等檢察署110年度執聲字第2129號），本
院裁定如下：
    主  文
劉俊宜所犯如附表一所示之罪，所處如附表一所示之刑，應執行
有期徒刑壹年貳月；犯如附表二所示之罪，所處如附表二所示之
刑，應執行拘役壹佰貳拾日，如易科罰金，以新台幣壹仟元折算
壹日。
    理  由
一、聲請意旨略以：受刑人劉俊宜因竊盜等數罪，先後經判決確
    定如附表，應依刑法第50條第1項第1款、第2項、第53條、
    第51條第5款（跨定刑）、第6款規定，定其應執行之刑，爰
    依刑事訴訟法第477條第1項聲請裁定等語。
二、附表一（有期徒刑）部分：
　㈠按裁判確定前犯數罪者，併合處罰之，而數罪併罰有二以上
    裁判者，應定其應執行之刑，其宣告多數有期徒刑者，於各
    刑中之最長期以上，各刑合併之刑期以下，並其刑期，但不
    得逾30年，刑法第50條第1項前段、第53條、第51條第5款分
    別定有明文。又刑法第50條關於數罪併罰之規定，業於民國
    102年1月23日修正公布，自同年月25日起施行，將裁判確定
    前犯數罪而有該法條修正後第1項但書所定「一、得易科罰
    金之罪與不得易科罰金之罪。二、得易科罰金之罪與不得易
    服社會勞動之罪。三、得易服社會勞動之罪與不得易科罰金
    之罪。四、得易服社會勞動之罪與不得易服社會勞動之罪」
    之情形者，明定不得併合處罰，以避免不得易科罰金之罪與
    得易科罰金之罪合併而造成得易科罰金之罪無法單獨易科罰
    金之結果；此外，復於該法條第2項修正增列「前項但書情
    形，受刑人請求檢察官聲請定應執行刑者，依第51條規定定
    之」規定，賦予受刑人選擇仍按刑法第51條規定以定執行刑
    之權利。經比較新舊法適用結果，自以修正後之規定較有利
    於受刑人，依刑法第2條第1項從舊從輕之規定，應適用較有
    利於受刑人之修正後刑法第50條規定處斷。另數罪併罰中之
    一罪，依刑法規定得易科罰金，若因與不得易科之他罪併合
    處罰結果而不得易科罰金時，原可易科部分所處之刑，自亦
    無庸為易科折算標準之記載（司法院釋字第144號、第679號
    解釋意旨參照）。
　㈡本件受刑人劉俊宜因犯如編號1至5所示各罪，經臺灣臺北地
    方法院、臺灣桃園地方法院及本院判處如附表所示之刑，均
    經確定在案，又附表編號2至5所示之罪，其犯罪時間係在附
    表編號1所示裁判確定日（即民國110年1月12日）前所犯，
    而本件聲請定應執行刑之犯罪事實最後判決法院為本院等情
    ，有各該判決書及本院被告前案紀錄表在卷可稽，是上開犯
    罪乃於裁判確定前所犯之數罪。又如附表編號1至4所示之罪
    得易科罰金、附表編號5所示之罪不得易科罰金，屬刑法第5
    0條第1項但書第1款之情形，依同條第2項規定，須經受刑人
    請求檢察官聲請定其應執行刑，始得依同法第51條規定定之
    。茲受刑人已表示請求檢察官就如附表所示各罪，聲請合併
    定應執行刑，此有受刑人簽名之臺灣宜蘭地方檢察署依102
    年1月25日修正之刑法第50條調查受刑人是否聲請定應執行
    刑調查表在卷可稽（本院卷第11頁）。茲檢察官聲請定其應
    執行之刑，本院審核認聲請為正當。爰依其犯罪時間之間隔
    、行為態樣、罪質、侵害法益之專屬性或同一性、加重、減
    輕效益及整體犯罪非難評價等一切情狀，於不逾越外部界限
    （即有期徒刑1年10月＝4月+3月+5月+3月+7月）之範圍內，
    並斟酌受刑人之犯罪情節均為竊盜等案件，就其所犯數罪為
    整體非難評價，復參酌受刑人於110年12月17日針對本件定
    執行刑之意見：「無具體意見，請從輕量刑。」（見本院卷
    第177頁）等情，定其應執行之刑如主文所示。
三、附表二（拘役）部分：
　㈠按裁判確定前犯數罪者，併合處罰之。數罪併罰，有2 裁判
    以上者，依刑法第51條之規定，定其應執行之刑。數罪併罰
    ，宣告多數有期徒刑者，於各刑中之最長期以上，各刑合併
    之刑期以下，定其刑期。但不得逾30年。宣告多數拘役者，
    比照前款定其刑期。但不得逾一百二十日。刑法第50 條第1
    項前段、第53條、第51條第5 款、第6 款分別定有明文。次
    按數罪併罰，應依分別宣告其罪之刑為基礎，定其應執行刑
    ，此觀刑法第51條規定自明，故一裁判宣告數罪之刑，雖曾
    經定其執行刑，但如再與其他裁判宣告之刑定其執行刑時，
    前定之執行刑當然失效，仍應以其各罪宣告之刑為基礎，定
    其執行刑，不得以前之執行刑為基礎，以與後裁判宣告之刑
    ，定其執行刑；而上開更定之應執行刑，不應比前定之應執
    行刑加計其他裁判所處刑期後為重，否則即與法律秩序理念
    及法律目的之內部界限有違，難認適法（最高法院93年度台
    非字第192 號判決意旨可資參照）。
　㈡受刑人因犯如附表各編號1至24所示各罪，前經臺灣新北地方
    法院、臺灣臺北地方法院、臺灣桃園地方法院、臺灣士林地
    方法院、臺灣宜蘭地方法院及本院分別判處如附表所示之刑
    ，均經確定在案，又附表編號2至24所示之罪，其犯罪時間
    均係在附表編號1所示裁判確定日（即民國110年1月12日）
    前所犯，而本件聲請定應執行刑之犯罪事實最後判決法院為
    本院等情，有各該判決書及本院被告前案紀錄表在卷可稽，
    是上開犯罪乃於裁判確定前所犯之數罪。茲檢察官聲請定應
    執行之刑，本院審酌認聲請為正當，又受刑人所犯附表編號
    1至6所示之罪，前經臺灣桃園地方法院110年度聲字第2285
    號裁定定應執行拘役120日，如易科罰金以新台幣1千元折算
    壹日，則參照前揭規定及說明，斟酌本件對全體犯罪應予之
    整體非難評價程度，暨前述各罪定應執行刑之外部界限（拘
    役合併計算之刑期已逾120日，應以120日計），及不利益變
    更禁止原則（編號1至6所示之罪定應執行刑拘役120日，加
    計編號7至24所示之罪等，已逾120日，應以120日計）等應
    遵守之內部界限，定其應執行刑如主文所示，併諭知易科罰
    金之折算標準。
四、據上論斷，應依刑事訴訟法第477條第1項，刑法第53條、第
    51條第5款、第6款、第50條第1項但書、第2項、第41條第1 
    項前段、第8項，裁定如主文。
中　　華　　民　　國　　111 　年　　1 　　月　　24　　日
                  刑事第八庭  審判長法　官  陳世宗
                                    法　官  吳勇毅
                                    法　官  呂寧莉
以上正本證明與原本無異。
不得抗告。
                                    書記官  賴資旻
中　　華　　民　　國　　111 　年　　1 　　月　　24　　日